【裁判字號】    98,交抗,2714
【裁判日期】    981111
【裁判案由】    違反道路交通管理處罰條例
【裁判全文】
臺灣高等法院交通事件裁定            98年度交抗字第2714號
抗  告  人
即受處分人  甲○○
上列抗告人因違反道路交通管理處罰條例案件，不服臺灣桃園地
方法院交通法庭，中華民國98年10月12日所為裁定（98年度交聲
字2536號），提起抗告，本院裁定如下：
    主  文
抗告駁回。
    理  由
一、原裁定詳如附件所載。
二、本件抗告意旨略以：道路交通管理處罰條例第68條規定，受
    吊扣駕駛執照處分時，僅能吊扣其違規當時所駕駛車輛之駕
    駛執照，不能再吊扣其持有各級車輛之駕駛執照，至為明確
    。監理單位以一人一照為由，一併吊扣本人之職業駕照，實
    有過失。本人在不知職業駕照被吊扣的同時，為了生活仍駕
    駛職業大貨車工作賺錢，經警攔查開單才知職業駕照吊扣，
    但監理單位本不該吊扣本人職業駕照，而造成本人之後種種
    不便、家庭困難云云。
三、經查：抗告人甲○○原領有職業大貨車駕駛執照，其前因酒
    後駕車為警舉發違規，經裁決機關裁處罰鍰，並吊扣其職業
    大貨車駕駛執照，至99年2月5 日始期滿，詎抗告人於98年7
    月31日仍駕駛職業大貨車上路，在桃園縣楊梅鎮○○○路與
    環東路口處為警當場查獲等事實，乃抗告人所不爭執，復有
    本件舉發違規通知單、裁決書等資料各1 份在卷可按。抗告
    人雖以上情置辯，惟按道路交通安全規則第61條第1 項規定
    ：「汽車駕駛人取得高一級車類之駕駛資格者，應換發駕駛
    執照，並准其駕駛較低級車類之車輛，其規定如左：一、已
    領有聯結車駕駛執照者，得駕駛大客車、大貨車、代用大客
    車、大客貨兩用車、曳引車、小型車、輕型機器腳踏車」，
    本件抗告人僅領有職業大貨車駕駛執照，前業已遭交通部公
    路總局新竹區監理所中壢監理站另行裁決吊扣，而該裁決未
    經抗告人異議而確定，嗣抗告人並已繳納其所持職業大貨車
    駕駛執照予該監理站吊扣，此有上開監理站壢監裁字第裁53
    -DB0000000號裁決書、及壢監稽違字第DB0000000-00號駕駛
    執照吊扣執行單暨所附抗告人繳納之職業大貨車駕駛執照影
    本各1 紙在卷可稽（見原審卷第17頁）。再參酌該駕駛執照
    吊扣執行單已明確記載所吊扣駕照類別為「職貨」，抗告人
    既已依法繳納其所持職業大貨車駕照予以吊扣，則其嗣後改
    稱不知職業駕照亦被吊扣云云，顯非可採。是抗告人竟於駕
    照吊扣期間，執意駕駛職業大貨車上路，已經違反上開道路
    交通管理處罰條例，倘抗告人不服其前因酒後駕車案件為裁
    決機關裁處吊扣職業大貨車駕駛執照之處分，理當應於該裁
    決作成後，於法定異議期間內，向原審法院提出異議，抗告
    人竟捨此不為，仍恣意駕車上路，抗告人自有可受非難之處
    ，從而，原處分機關認定受處分人於前開時、地於駕駛執照
    吊扣期間內駕駛營業大貨車之違規行為，應堪認定，而依據
    首開道路交通管理處罰條例之規定，裁處罰鍰60,000元，並
    吊銷駕駛執照，1 年內禁考，核無不當。原審據此乃裁定駁
    回抗告人之聲明異議，於法並無違誤。本件抗告，為無理由
    ，應予駁回。
四、據上論結，應依道路交通案件處理辦法第26條，刑事訴訟法
    第412 條，裁定如主文。
中    華    民    國    98    年    11    月    11    日
                  刑事第十庭審判長法  官  楊炳禎
                                  法  官  黃斯偉
                                  法  官  陳春秋
以上正本證明與原本無異。
不得再抗告。
                                  書記官  李家敏
中    華    民    國    98    年    11    月    11    日


司法院資訊處製作；財團法人民間司法改革基金會備份。
